【裁判字號】    99,台上,956
【裁判日期】    990211
【裁判案由】    妨害性自主
【裁判全文】
最高法院刑事判決              九十九年度台上字第九五六號
上  訴  人  甲○○
上列上訴人因妨害性自主案件，不服台灣高等法院高雄分院中華
民國九十七年二月十四日第二審更審判決（九十六年度上更(一)字
第四一七號，起訴案號：台灣高雄地方法院檢察署九十四年度偵
字第一三一八六號，核退偵字第五三八號），提起上訴，本院判
決如下：
    主  文
上訴駁回。
    理  由
按刑事訴訟法第三百七十七條規定，上訴於第三審法院，非以判
決違背法令為理由，不得為之。是提起第三審上訴，應以原判決
違背法令為理由，係屬法定要件。如果上訴理由書狀並未依據卷
內訴訟資料，具體指摘原判決不適用何種法則或如何適用不當，
或所指摘原判決違法情事，顯與法律規定得為第三審上訴理由之
違法情形，不相適合時，均應認其上訴為違背法律上之程式，予
以駁回。本件上訴意旨略以：(一)、上訴人甲○○與原審辯護人於
原審準備程序及審判中，均未同意Ａ女（姓名年籍詳卷）於警詢
之陳述作為證據，原判決謂同意作為證據，與卷證不符。(二)、Ａ
女於原審陳述上訴人與其為性交時，未戴保險套，乃竟對上訴人
係在其體內射精或體外射精，陳稱不清楚，沒有感覺，除小解外
，未沖洗下體等語，顯然上訴人未與其性交。(三)、原判決諭知上
訴人應於刑前強制治療，有違刑法第二條第一項規定云云。惟查
原判決撤銷第一審不當之判決，改判論處上訴人連續對於十四歲
以上未滿十六歲之女子為性交罪刑及予減刑。已詳敘認定犯罪事
實之證據及憑以認定之理由。並對上訴人否認與Ａ女性交之辯詞
，如何不足採信；Ａ女、Ｂ女（姓名年籍詳卷）於警詢之陳述，
如何有證據能力；新舊刑法比較結果，如何應適用修正前刑法強
制治療之規定；均已依據卷內資料予以指駁及說明。從形式上觀
察，原判決並無任何違背法令之處。查上訴人與其原審辯護人於
原審準備程序，均同意Ａ女警詢之陳述作為證據，不爭執證據能
力（見原審上更(一)卷第二十九頁）。而上訴人於原審審判期日雖
對Ａ女之證述有意見，否認有與Ａ女發生關係等語（見同上卷第
四十九、五十頁），然並不影響其於準備程序同意Ａ女警詢之陳
述得為證據之效力。原判決記載上訴人與原審辯護人於原審審判
期日，亦同意Ａ女警詢之陳述得為證據，縱令有誤，顯於判決無
影響，不得執為上訴第三審之適法理由。上訴意旨未依據卷證資
料，具體指摘原判決如何違背法令，置原判決之論敘於不顧，仍
執陳詞為事實上之爭辯，並對原審採證認事之職權行使及於判決
無影響事項，任意指摘，難謂已符合首揭法定上訴要件，其上訴
違背法律上之程式，應予駁回。
據上論結，應依刑事訴訟法第三百九十五條前段，判決如主文。
中    華    民    國  九十九  年    二    月   十一   日
                      最高法院刑事第二庭
                          審判長法官  莊  登  照
                                法官  陳  世  淙
                                法官  徐  昌  錦
                                法官  許  錦  印
                                法官  葉  麗  霞
本件正本證明與原本無異
                                      書  記  官
中    華    民    國  九十九  年    二    月  二十三  日
                                                      Ｅ

司法院資訊處製作；財團法人民間司法改革基金會備份。
